臺灣高雄地方法院宣示判決筆錄　　　　　96年度易字第1439號
公　訴　人　臺灣高雄地方法院檢察署檢察官
被　　　告　乙○○○
　　　　　　丁○○
　　　　　　戊○○
　　　　　　己○○○
　　　　　　丙○○
　　　　　　甲○○
共　　　同　洪士宏律師
選任辯護人　林易玫律師
上列被告等因賭博一案，於中華民國96年8 月28日下午4 時00分
許，在本院刑事第五法庭宣示判決，出席職員如下：
　　　　　法　官陳君杰
　　　　　書記官林明忠
　　　　　通　譯紀聰正
法官起立朗讀判決主文、犯罪事實要旨、處罰條文、附記事項，
及告以上訴限制、期間並提出上訴狀之法院，且諭知記載其內容
：
一、主文
    乙○○○共同犯圖利聚眾賭博罪，處有期徒刑陸月，減為有
    期徒刑參月，如易科罰金，以新臺幣壹仟元折算壹日。緩刑
    參年。扣案如附表2 所示物品沒收。
    丁○○共同犯圖利聚眾賭博罪，處有期徒刑肆月，減為有期
    徒刑貳月，如易科罰金，以新臺幣壹仟元折算壹日，扣案如
    附表1 所示物品沒收；又共同犯圖利聚眾賭博罪，處有期徒
    刑肆月，減為有期徒刑貳月，如易科罰金，以新臺幣壹仟元
    折算壹日，扣案如附表2 所示物品沒收。應執行有期徒刑陸
    月，減為有期徒刑參月，如易科罰金，以新臺幣壹仟元折算
    壹日。緩刑參年。扣案如附表1 、2 所示物品沒收。
    戊○○共同犯圖利聚眾賭博罪，處有期徒刑參月，減為有期
    徒刑壹月又拾伍日，如易科罰金，以新臺幣壹仟元折算壹日
    ，扣案如附表1 所示物品沒收；又共同犯圖利聚眾賭博罪，
    處有期徒刑參月，減為有期徒刑壹月又拾伍日，如易科罰金
    ，以新臺幣壹仟元折算壹日，扣案如附表2 所示物品沒收。
    應執行有期徒刑肆月，減為有期徒刑貳月，如易科罰金，以
    新臺幣壹仟元折算壹日。緩刑貳年。扣案如附表1 、2 所示
    物品沒收。
    己○○○共同犯圖利聚眾賭博罪，處有期徒刑參月，減為有
    期徒刑壹月又拾伍日，如易科罰金，以新臺幣壹仟元折算壹
    日，扣案如附表1 所示物品沒收；又共同犯圖利聚眾賭博罪
    ，處有期徒刑參月，減為有期徒刑壹月又拾伍日，如易科罰
    金，以新臺幣壹仟元折算壹日，扣案如附表2 所示物品沒收
    。應執行有期徒刑肆月，減為有期徒刑貳月，如易科罰金，
    以新臺幣壹仟元折算壹日。緩刑貳年。扣案如附表1 、2 所
    示物品沒收。
    丙○○共同犯圖利聚眾賭博罪，處有期徒刑肆月，減為有期
    徒刑貳月，如易科罰金，以新臺幣壹仟元折算壹日。緩刑貳
    年。扣案如附表2 所示物品沒收。
    甲○○共同犯圖利聚眾賭博罪，處有期徒刑參月，減為有期
    徒刑壹月又拾伍日，如易科罰金，以新臺幣壹仟元折算壹日
    ，扣案如附表1 所示物品沒收；又共同犯圖利聚眾賭博罪，
    處有期徒刑參月，減為有期徒刑壹月又拾伍日，如易科罰金
    ，以新臺幣壹仟元折算壹日，扣案如附表2 所示物品沒收。
    應執行有期徒刑肆月，減為有期徒刑貳月，如易科罰金，以
    新臺幣壹仟元折算壹日。緩刑貳年。扣案如附表1 、2 所示
    物品沒收。
二、犯罪事實要旨：
(一)、丁○○、戊○○、己○○○、甲○○與代號「中天」之成年
    組頭（姓名、年籍均不詳）共同意圖營利，並基於賭博之犯
    意聯絡，自民國94年10月間某日起，由丁○○擔任上開組頭
    之「柱仔腳」，除提供位在高雄縣大寮鄉○○村○○路3 之
    15號2 樓租屋處之公眾得出入場所為賭博場所，並以電話為
    聯絡工具，聚集不特定多數人或現場或電話簽注，多次參與
    「六合彩」賭博，並僱用戊○○、己○○○、甲○○，負責
    接電話、影印、計算帳目等工作。賭博方式係利用香港政府
    發行之「六合彩」於每星期二、四開獎之機會，以港式「2
    星」、「3 星」、「4 星」、「特尾仔」等組別，供賭客簽
    賭，賭客每簽賭1 注，丁○○即各收取新臺幣（下同）75元
    、65至66元、70元、66至67元後，再轉與上開組頭，並從中
    賺取1 至3 元不等差價。又每期開獎後，如賭客簽中，即由
    上開組頭按約定之倍數，交付賭金與賭客，如未簽中，則賭
    金歸前開組頭所有。嗣於96年1 月18日下午6 時50分許，為
    警持搜索票至前開處所搜索，當場扣得丁○○所有、供上開
    賭博所用之如附表1 所示物品。
(二)、乙○○○、丁○○、戊○○、己○○○、甲○○、丙○○與
    代號「全國」之成年組頭（姓名、年籍均不詳）共同意圖營
    利，並基於賭博之犯意聯絡，自民國96年1 月間某日起，由
    乙○○○擔任上開組頭之「柱仔腳」，除提供位在高雄縣大
    寮鄉○○村○○街76號租屋處之公眾得出入場所為賭博場所
    ，並以電話為聯絡工具，聚集不特定多數人或現場或電話簽
    注，多次參與「六合彩」賭博，並僱用丁○○、戊○○、己○○○、甲○○、丙○○，負責接電話、接收簽單、影印、
    計算帳目等工作。賭博方式係利用香港政府發行之「六合彩
    」於每星期二、四開獎之機會，以港式「2 星」、「3 星」
    、「4 星」、「特尾仔」等組別，供賭客簽賭，賭客每簽賭
    1 注，乙○○○即各收取新臺幣（下同）75元、65元、70元
    、66元後，再轉與上開組頭，並從中賺取1 元之差價。又每
    期開獎後，如賭客簽中，即由上開組頭按約定之倍數，交付
    賭金與賭客，如未簽中，則賭金歸前開組頭所有。嗣於96年
    3 月13日下午7 時40分許，為警持搜索票至前開處所搜索，
    當場扣得乙○○○所有、供上開賭博所用之如附表2 所示物
    品。
三、處罰條文：刑法第28條、第266 條第1 項前段、268 條、第
    55條、第51條第5 款、第41條第1 項前段、第2 項、第38條
    第1 項第2 款、第74條第1 項第1 款，刑法施行法第1 條之
    1 ，中華民國96年罪犯減刑條例第2 條第1 項第3 款、第7
    條。
四、協商判決除有刑事訴訟法第455 條之4 第1 項第1 款於本訊
    問程序終結前，被告撤銷協商合意或檢察官撤回協商聲請者
    ；第2 款被告協商之意思非出於自由意志者；第4 款被告所
    犯之罪非第455 條之2 第1 項所定得以協商判決者；第6 款
    被告有其他較重之裁判上一罪之犯罪事實者；第7 款法院認
    應諭知免刑或免訴、不受理者情形之一，及違反同條第2 項
    「法院應於協商合意範圍內為判決；法院為協商判決所科之
    刑，以宣告緩刑或2 年以下有期徒刑、拘役或罰金為限」之
    規定者外，不得上訴。
附表1 ：
┌──┬──────────────┬────────┐
│編號│扣案物                      │數量            │
├──┼──────────────┼────────┤
│ 1  │傳真機                      │7 台            │
├──┼──────────────┼────────┤
│ 2  │對牌用錄音機                │5 台            │
├──┼──────────────┼────────┤
│ 3  │對牌用錄音帶                │5 捲            │
├──┼──────────────┼────────┤
│ 4  │計算機                      │8 台            │
├──┼──────────────┼────────┤
│ 5  │倍數表                      │21張            │
├──┼──────────────┼────────┤
│ 6  │歷屆簽單                    │24張            │
├──┼──────────────┼────────┤
│ 7  │當日簽單                    │27張            │
├──┼──────────────┼────────┤
│ 8  │帳冊                        │74張            │
├──┼──────────────┼────────┤
│ 9  │帳單                        │1 張            │
└──┴──────────────┴────────┘
附表2 ：
┌──┬──────────────┬────────┐
│編號│扣案物                      │數量            │
├──┼──────────────┼────────┤
│ 1  │計算機                      │5 台            │
├──┼──────────────┼────────┤
│ 2  │當日簽單                    │135 張          │
├──┼──────────────┼────────┤
│ 3  │六合彩規則表                │2 張            │
├──┼──────────────┼────────┤
│ 4  │開獎時間表                  │2 張            │
├──┼──────────────┼────────┤
│ 5  │倍數表                      │5 張            │
├──┼──────────────┼────────┤
│ 6  │傳真機                      │5 台            │
├──┼──────────────┼────────┤
│ 7  │對牌用錄音機                │3 台            │
├──┼──────────────┼────────┤
│ 8  │對牌用錄音帶                │3 捲            │
├──┼──────────────┼────────┤
│ 9  │歷屆簽單                    │7 張            │
└──┴──────────────┴────────┘
中    華    民    國    96    年    8     月    28    日
                  刑事第五庭     法  官 陳君杰
                                 書記官 林明忠
以上正本證明與原本無異。
如不服本判決應於收受本判決後10日內向本院提出上訴書狀，並
應敘述具體理由，如未敘述上訴理由者，應於上訴期間屆滿後20
日內補提理由書狀於本院（均須按他造當事人之人數附繕本）「
切勿逕送上級法院」。
中    華    民    國    96    年    8     月    28    日
                                 書記官 陳昱良
